【裁判字號】    99,上易,1029
【裁判日期】    990812
【裁判案由】    恐嚇取財
【裁判全文】
臺灣高等法院臺中分院刑事判決        99年度上易字第1029號
上  訴  人
即  被  告  甲○○
上列上訴人因恐嚇取財案件，不服臺灣臺中地方法院99年度易字
第1373號中華民國99年6月30日協商判決（起訴案號：臺灣臺中
地方法院檢察署99年度偵緝字第448號），提起上訴，本院判決
如下：
    主  文
上訴駁回。
    理  由
一、按協商判決，除有刑事訴訟法第455條之4第1項第1款「於訊
    問程序終結前，撤銷合意或撤回協商聲請者」；第2款「被
    告協商之意思非出於自由意志者」；第4款「被告所犯之罪
    非第455條之2第1項所定得以聲請協商判決者」；第6款「被
    告有其他較重之裁判上一罪之犯罪事實者」；第7款「法院
    認應諭知免刑或免訴、不受理者」；或協商判決違反同條第
    2項「法院應於協商合意範圍內為判決；法院為協商判決所
    科之刑，以宣告緩刑或二年以下有期徒刑、拘役或罰金為限
    」之規定者，不得上訴，刑事訴訟法第455條之10第1項定有
    明文。又同法第367條前段：「第二審法院認為上訴有第362
    條前段之情形者，應以判決駁回之」；同法第372條規定：
    「第367條之判決，第二審法院認其為無理由而駁回上訴，
    或認為有理由而發回該案件之判決，得不經言詞辯論為之」
    ，此程序依同法第455條之11第1項規定，對於協商判決之上
    訴準用之。
二、經查：本件原審法院係依檢察官之聲請，進行認罪協商之程
    序，由檢察官、上訴人即被告甲○○（下稱被告）進行協商
    程序，被告認罪並願意接受協商科刑，檢察官並據以聲請法
    院改依協商程序而為判決，法官並當庭告知罪名、法定刑、
    適用認罪協商程序判決，被告喪失之權利、限制上訴範圍等
    規定事項後，被告並表示協商係出於其自由意志，原審乃依
    協商之結果，認上訴人即被告甲○○（下稱被告）成立恐嚇
    取財罪，判處有期徒刑4月，如易科罰金，以新台幣1000元
    折算一日，有原審法院民國（下同）99年6月29日審判筆錄
    在卷足憑。經核原審量刑，係與協商合意內容相符，復無刑
    事訴訟法第455條之4第1項第1款、第2款、第4款、第7款所
    定情形之一，或違反同條第2項規定之情形，是原審於協商
    合意範圍內為協商判決，核無違誤。
三、被告提起上訴略以：伊與乙○○間完全無債務關係；有關恐
    嚇200萬元事乃乙○○片面之詞，且伊與陳女於爭吵之前，
    警方已到場維持秩序，伊怎麼可能有恐嚇之言行。采格建築
    公司於98年6月12日申請解散登記獲准，乙○○向其子陳慶
    茂刻意申報98年度綜合所得稅53萬元云云。
四、惟被告上訴理由均屬實體爭執，就前揭上訴之合法要件均未
    論及。揆之上開規定，其就協商程序所為之科刑判決提起上
    訴，顯屬違背法律上之程式，應由本院依同法第367條前段
    、第455條之11 第1項、第372條，爰不經言詞辯論，判決如
    主文。
中    華    民    國    99    年    8    月     12    日
            刑事第四庭    審判長法  官  洪  耀  宗
                                法  官  蔡 王金 全
                                法  官  劉  登  俊
以上正本證明與原本無異。
不得上訴。
                                書記官  張  惠  彥
中    華    民    國    99    年    8     月    12    日

司法院資訊處製作；財團法人民間司法改革基金會備份。
